en: Grappling dummy pose: Adjustable; Hanging; Kneeling; Limbless heavy bag; Lying prone; Lying supine; Sitting; Standing; Tripod; Turtle; Other
sv: Grapplingdockans position/pose: Justerbar; Hängande; Knästående; Slagsäck utan lemmar; Liggande på mage; Liggande på rygg; Sittande; Stående; Stativ; Sköldpadda; Annan
hr-HR: Poza lutke za hrvanje: Podesivo; Viseće; Klečeće; Teška vreća bez udova; Ležanje na trbuhu; Ležanje na leđima; Sjedeći; Stojeći; Tronožac; Kornjača; Ostalo
de: Pose des Grappling-Dummys: Verstellbar; Hängend; Kniend; Boxsack ohne Gliedmaßen; Bauchlage; Rückenlage; Sitzend; Stehend; Dreifuß; Turtle-Position; Andere
zh-CN: 格斗假人姿势: 可调节; 悬挂; 跪姿; 无肢沙袋; 俯卧; 仰卧; 坐姿; 站立; 三点支撑; 龟式; 其他
sl-SI: Položaj lutke za rokoborbo: Prilagodljivo; Viseče; Klečeče; Težka vreča brez okončin; Ležanje na trebuhu; Ležanje na hrbtu; Sedeče; Stoječe; Stativ; Želva; Drugo
nb: Grappling-dukkepositur: Justerbar; Hengende; Knelende; Boksesekk uten lemmer; Liggende på magen; Liggende på ryggen; Sittende; Stående; Stativ; Turtle; Annet
ru: Поза тренировочного манекена для борьбы: Регулируемая; Висячая; На коленях; Тяжелый мешок без конечностей; Лежа на животе; Лежа на спине; Сидя; Стоя; На треноге; В позе черепахи; Другое
bg-BG: Поза на тренировъчен манекен за граплинг: Регулируема; Висяща; Коленичила; Тежък чувал без крайници; Лежаща по очи; Лежаща по гръб; Седяща; Стояща; С три опори; Костенурка; Други
cs: Postoj tréninkového panáka: Nastavitelná; Zavěšená; Klečící; Těžký pytel bez končetin; Ležící na břiše; Ležící na zádech; Sedící; Stojící; Trojnožka; Želva; Ostatní
fi: Paininuken asento: Säädettävä; Riippuva; Polvistuva; Raajaton nyrkkeilysäkki; Päinmakuu; Selkämakuu; Istuva; Seisova; Kolmijalka; Kilpikonna; Muu
sk-SK: Póza tréningovej figuríny: Nastaviteľná; Visiaca; Kľačiaca; Ťažké vrece bez končatín; Ležiaca na bruchu; Ležiaca na chrbte; Sediaca; Stojaca; Trojnožka; Korytnačka (turtle); Iné
th: ท่าโพสของหุ่นฝึกซ้อม: ปรับได้; แบบแขวน; ท่านั่งคุกเข่า; กระสอบทรายแบบไม่มีแขนขา; ท่านอนคว่ำ; ท่านอนหงาย; ท่านั่ง; ท่ายืน; ท่าสามขา; ท่าเต่า; อื่นๆ
ja: 組みつき人形のポーズ: 調整可能; 吊り下げ式; 膝立ち; 手足なしサンドバッグ; うつ伏せ; 仰向け; 座り; 立ち; 三脚; 亀の甲羅姿勢 (タートル); その他
lt-LT: Grappling manekeno poza: Reguliuojama; Kabanti; Klūpinti; Sunkus maišas be galūnių; Gulinti ant pilvo; Gulinti ant nugaros; Sėdinti; Stovinti; Trikojė; Vėžlio pozoje; Kita
zh-TW: 格鬥假人姿勢: 可調式; 懸掛式; 跪姿; 無四肢沙袋; 俯臥姿; 仰臥姿; 坐姿; 站姿; 三角支架姿; 龜縮姿; 其他
nl: Worstelpop houding: Verstelbaar; Hangend; Knielend; Zware zak zonder ledematen; Buikligging; Rugligging; Zittend; Staand; Statief; Turtle; Anders
pt-PT: pose de boneco de luta: Ajustável; Suspenso; Ajoelhado; Saco pesado sem membros; Deitado de bruços; Deitado de costas; Sentado; De pé; Tripé; Tartaruga; Outro
pl: Poza manekina zapaśniczego: Regulowana; Wisząca; Klęcząca; Ciężki worek bez kończyn; Leżąca na brzuchu; Leżąca na plecach; Siedząca; Stojąca; Trójnóg; Żółw; Inna
el: Πόζα ομοιώματος προπόνησης: Ρυθμιζόμενη; Κρεμαστή; Γονατιστή; Σάκος του μποξ χωρίς άκρα; Πρηνής θέση; Ύπτια θέση; Καθιστή; Όρθια; Τρίποδο; Θέση χελώνας; Άλλο
vi: Tư thế hình nộm tập luyện: Có thể điều chỉnh; Treo; Quỳ; Bao cát không chi; Nằm sấp; Nằm ngửa; Ngồi; Đứng; Giá ba chân; Rùa; Khác
es: Pose del muñeco de grappling: Ajustable; Colgante; De rodillas; Saco pesado sin extremidades; Tumbado boca abajo; Tumbado boca arriba; Sentado; De pie; Trípode; Tortuga; Otra
tr: Güreş antreman mankeni: Ayarlanabilir; Asılı; Diz çökmüş; Ekstremitesiz ağır kum torbası; Yüzükoyun yatan; Sırtüstü yatan; Oturan; Ayakta duran; Tripod; Kaplumbağa; Diğer
fr: Posture du mannequin de grappling: Ajustable; Suspendu; À genoux; Sac de frappe sans membres; Couché sur le ventre; Couché sur le dos; Assis; Debout; Trépied; Tortue; Autre
hu: Birkózóbábu póz: Állítható; Függesztett; Térdelő; Végtagok nélküli nehéz zsák; Hason fekvő; Hanyatt fekvő; Ülő; Álló; Háromlábú; Teknős; Egyéb
ro-RO: Poziția manechinului de luptă: Ajustabil; Suspendat; În genunchi; Sac de box fără membre; Culat pe burtă; Culcat pe spate; Așezat; În picioare; Trepied; Țestoasă; Altele
da: Position på grappling-øvedukke: Justerbar; Hængende; Knælende; Sandsæk uden lemmer; Liggende på maven; Liggende på ryggen; Siddende; Stående; Trebenet; Skildpadde; Anden
ko: 그래플링 더미 포즈: 조절 가능; 매달기; 무릎 꿇기; 팔다리가 없는 헤비백; 엎드리기; 눕기; 앉기; 서기; 트라이포드; 터틀; 기타
pt-BR: Boneco de grappling pose: Ajustável; Pendurado; Ajoelhado; Saco de pancadas sem membros; Deitado de bruços; Deitado de costas; Sentado; Em pé; Tripé; Tartaruga; Outro
it: Posizione del manichino da grappling: Regolabile; Sospeso; In ginocchio; Sacco pesante senza arti; Prono; Supino; Seduto; In piedi; A treppiede; A tartaruga; Altro